臺灣彰化地方法院民事裁定
111年度小上字第31號
上  訴   人  林舒琁  

被 上 訴 人  陳雅文  
上列當事人間請求損害賠償事件，上訴人對於中華民國111年10
月21日本院員林簡易庭111年度員小字第344號第一審判決提起上
訴，本院裁定如下：
    主      文
上訴駁回。
第二審訴訟費用新臺幣壹仟伍佰元由上訴人負擔。
    事實及理由
一、按對於小額訴訟之第一審裁判之上訴或抗告，非以其違背法
    令為理由，不得為之，民事訴訟法第436條之24第2項定有明
    文；又上訴狀內應記載上訴理由，表明下列各款事項︰一、
    原判決所違背之法令及其具體內容。二、依訴訟資料可認為
    原判決有違背法令之具體事實。同法第436條之25亦有明文
    規定。次按依民事訴訟法第436條之32第2項準用同法第468
    條及第469條第1款至第5款規定，判決不適用法規或適用不
    當者，為違背法令；又所謂判決違背法令，係指原判決有不
    適用法規或適用不當之情形，若僅係取捨證據、認定事實等
    屬於原審法院職權行使之事項，除有認定違法之情形外，應
    不生違背法令之問題（最高法院28年渝上字第1515號判決先
    例意旨參照）。而依民事訴訟法第436條之32第2項規定，第
    469條第6款之判決不備理由或理由矛盾之當然違背法令於小
    額事件之上訴程序並不準用。如上訴人提起上訴，其訴狀所
    載，並未具體指出原判決違背何等法規，其上訴即難認為合
    法（最高法院71年台上字第314號判決先例意旨參照）。又
    上訴不合法者，第二審法院應以裁定駁回之，民事訴訟法第
    444條第1項前段定有明文，此於小額事件之上訴程序亦準用
    之，參照民事訴訟法第436條之32第2項規定自明。
二、本件上訴人對小額訴訟之原審判決提起上訴，上訴意旨略謂
    ：上訴人於案發當時係綠燈駛入彰化縣員林市中正路與和平
    街口之交岔路口，並無闖紅燈之情，且係被上訴人未注意車
    前狀況自後方擦撞上訴人之車輛，原審判決認定上訴人闖紅
    燈駛入上開路口，顯有判決理由與事實矛盾之判決違背法令
    。且上訴人車輛亦受有新臺幣（下同）2萬3800元之車損，
    主張抵銷等語。並聲明：㈠、原判決不利於上訴人之部分，
    及該部分假執行之宣告，暨訴訟費用負擔之裁判均廢棄。㈡
    、上開廢棄部分，被上訴人在第一審之訴及假執行之聲請均
    駁回。
三、經查：
㈠、上訴人對小額訴訟之第一審判決提起上訴，依法非以其違背
    法令為理由，不得為之。上訴意旨雖謂上訴人於案發當時係
    綠燈駛入彰化縣員林市中正路與和平街口之交岔路口，並無
    闖紅燈之情，且係被上訴人未注意車前狀況自後方擦撞上訴
    人之車輛，原審判決認定上訴人闖紅燈駛入上開路口，顯有
    判決理由與事實矛盾之判決違背法令云云。然此部分乃屬原
    審依其職權而為證據取捨之事實認定，依前開說明，不生判
    決違背法令問題。況原審判決事實及理由欄第一段已敘明上
    訴人「已自認其於系爭事故發生時有闖越上開路口紅燈一節
    （見本院卷第156、157頁）」，而為上開認定，亦無判決理
    由與認定事實矛盾之情。此外，上訴人並未具體指明原審判
    決究係違背何項法令？亦未具體指明原審判決所違反之法令
    條項內容。參諸上開說明，尚不得謂其業已合法表明原審判
    決如何違背法令之上訴理由。故而，本件上訴並不合法，自
    應予駁回。
㈡、至上訴人雖另稱其於本件車禍事故亦受有2萬3800元之車損，
    主張抵銷等語。惟按當事人於第二審程序不得提出新攻擊或
    防禦方法，民事訴訟法第436條之28第1項定有明文。查本件
    上訴，並不合法，已據前述。又上訴人於原審並未主張抵銷
    ，其於上訴後主張抵銷，於法不合。上訴人如確有因本件車
    禍事故受有損害，為其得否另訴向被上訴人求償之另一問題
    ，依法不得於本件小額訴訟之第二審程序提出該新攻擊或防
    禦方法主張抵銷，附此敘明。
四、依民事訴訟法第436條之32第1項準用同法第436條之19規定
    ，小額訴訟程序之第二審法院為訴訟費用之裁判時，應確定
    其訴訟費用額。查本件第二審訴訟費用額確定為1,500元，
    爰諭知如主文第2項所示。
五、據上論結，本件上訴為不合法，爰裁定如主文。
中　　華　　民　　國　　111 　年　　12　　月　22　日
                民事第三庭    　審判長法　官　洪榮謙
                                      法  官　林彥宇
                                      法  官　洪堯讚
以上正本係照原本作成。
本裁定不得抗告。
中　　華　　民　　國　　111 　年　　12　　月　22　　日
                                      書記官　李盈萩